# 请教陈版，外汇期货账务处理

提问人：sunpen 时间：2015-08-28 15:55:35
公司委托银行做了远期外汇期货，没有相关附件，只有银行划账流水，怎么入账？ 另外，黄金远期期货，分别怎么入账？

回答人：chenyiwei
《瑞华研究》的金融工具相关会计问题中都有类似的案例，本版面中对此问题的讨论也较多，请搜索。因为所给出的信息有限，所以很难进一步深入讨论。